臺灣高雄地方法院民事裁定　　　　　　　　　　　　　九十四年度勞小上字第一號
　　上　訴　人　明銳科技有限公司
　　法定代理人　明尚陽
　　被　上訴人　甲○○
右當事人間請求給付薪資事件，上訴人對於中華民國九十三年十二月三十日本院高雄
簡易庭民國九十三年度雄勞小字第一五號第一審判決提起上訴，本院裁定如左：
    主      文
上訴駁回。
第二審訴訟費用新台幣壹仟伍佰元由上訴人負擔。
    理　    由
一、按對於小額程序之第一審判決之上訴，非以其違背法令為理由，不得為之；所謂
    判決違背法令，乃指判決不適用法規或適用不當，民事訴訟法第四百三十六條之
    二十四第二項、第四百三十六條之三十二第二項準用第四百六十八條分別定有明
    文。又當事人提起上訴，如依民事訴訟法第四百六十八條規定，以小額程序之第
    一審判決有不適用法規或適用法規不當為理由時，其上訴狀或理由狀應有具體之
    指摘，並揭示該法規之條項或其內容，若係成文法以外之法則，應揭示該法則之
    旨趣，倘為司法院解釋或最高法院之判例，則應揭示該判解之字號或其內容，如
    依民事訴訟法第四百六十九條第一款至第五款所列情形為理由時，其上訴狀或理
    由書應揭示合於該條款之事實，上訴狀或理由書如未依此項方法表明，或其所表
    明者，顯與上開法條規定不相合時，即難認為已對小額程序之第一審判決之違背
    法令有具體之指摘，其上訴自難認為合法（最高法院七十一年台上字第三一四號
    判例要旨參照）。次按，對於小額程序之第一審判決上訴不合法者，第二審法院
    應以裁定駁回之，同法第四百三十六條之三十二第二項準用第四百四十四條第一
    項前段亦有明文。
二、本件上訴意旨略以：（一）上訴人係於九十三年九月二十七日離職，互核與上訴
    人提出之勞資爭議協調聲請書所載「：：於九十三年九月二十七日完成工作交接
    正式離職：：」等語相符，是原審判決上訴人應給付九月份全部薪水予被上訴人
    ，即有認定事實不憑證據之違法。（二）被上訴人請求之薪資尚應扣除勞健保費
    用、請假日之薪資。（三）被上訴人利用職務之便刺探上訴人標價後，再出價競
    標，使上訴人未得標，減損上訴人財產上利益。原審竟為上訴人敗訴之判決，顯
    有違誤等語。
三、經查，上訴人前開所述均為事實上爭執之理由，顯非以違背法令為上訴理由。雖
    上訴人提出最高法院七十九年度第一次民事庭會議決議乙部分第三項第三點為據
    ，認為前開上訴意旨（一）部分有認定事實不憑證據之違法云云。惟查，原審判
    決認定上訴人未給付被上訴人系爭九月份薪資之事實，係依據上訴人提出之勞工
    保險被保險人投保資料表、薪資表、高雄市政府勞工局勞資爭議協調申請書等件
    為證據，並參酌上訴人對被上訴人此部分主張均不否認而認定之，並未有何認定
    事實不憑證據之情。而參酌上訴人所執前開上訴意旨（一）部分，應係爭執有關
    證據取捨之證據證明力問題，顯與認定事實不憑證據無關。是其並未表明與上開
    決議相合之事實。再觀諸上訴人其餘上訴意旨，亦未具體說明原判決究有如何不
    適用法規或適用不當之處，亦未揭示該法規之條項、成文法以外之法則或司法院
    解釋、最高法院之判例，復未表明違背法令之具體事實。綜上所述，依照前開說
    明，本件上訴自非合法，應以裁定駁回之。
四、末按小額訴訟之上訴程序，法院為訴訟費用之裁判時，應確定其費用額，民事訴
    訟法第四百三十六條之十九第一項、第四百三十六條之三十二第一項規定甚明。
    本件上訴裁判費為新台幣一千五百元，應由上訴人負擔。
據上論結，本件上訴為不合法，依民事訴訟法第四百三十六條之三十二第一項、第二
項、第四百三十六條之十九第一項、第四百四十四條第一項前段、第九十五條、第七
十八條，裁定如主文。
中　　　華　　　民　　　國　　九十四　　年　　　二　　　月　　二十五　　日
                              臺灣高雄地方法院民事第二庭
                                  審判長法      官　李昭彥
                                        法　　　官　劉定安
                                        法　　　官　黃呈熹
右為正本係照原本作成。
不得抗告。
中　　　華　　　民　　　國　　九十四　　年　　　二　　　月　　二十五　　日
                                        法院書記官　蕭主恩
